Minutes et répertoires du notaire Émile FOULD, 7 novembre 1832 - 6 août 1880 (étude VIII)
Archives nationales (France)
- Minutes de Émile FOULD, novembre 1832 - 8 mai 1899; MC/ET/VIII/1514 - MC/ET/VIII/1833, MC/ET/VIII/1950 - MC/ET/VIII/1962, MC/ET/VIII/1979 - MC/ET/VIII/1980
  - Minutes. 1851, janvier - mars, janvier - mars 1851; MC/ET/VIII/1645
    - Testament., 8 février 1851; MC/ET/VIII/1645
      Nom, qualité: (Mme ou Mlle) Caron, Marie Clemence.
      Domicile: Paris (Paris) rue des Vieilles-Etuves-St-Honore, 5
    - Mainlevee, hypotheque., 10 février 1851; MC/ET/VIII/1645
      Nom, qualité: (M.) Courtois, Louis.
      Profession: marchand de vin en gros, Saint-Germain-en-Laye (Yvelines).
      Domicile: Saint-Germain-en-Laye (Yvelines).
      Nom, qualité: (M.) Daru, Charles Antoine Joseph.
      Profession: Saint-Germain-en-Laye (Yvelines).
      Domicile: Saint-Germain-en-Laye (Yvelines)
    - Vente d'une terrain à Nanterre par Jean-Jacques Duval, cultivateur à Nanterre, à la Société Anonyme du chemin de fer de Paris à Saint-Germain, dont le siège est à Paris, rue Saint-Lazare, n°120, et accepté par Emile Péreire, même adresse, et Edouard Rodrigues, rue de la Ferme-des-Mathurins, n°32., 12 février 1851; MC/ET/VIII/1645
      acte de vente; Nanterre (Hauts-de-Seine); Saint-Lazare (rue); Duval, Jean-Jacques; Péreire, Emile; Rodrigues, Edouard; agriculteur
    - Succession, notoriete., 12 février 1851; MC/ET/VIII/1645
      Nom, qualité: (Mme ou Mlle) Tiercelin, Virginie.
      Domicile: Paris (Paris) rue Laffitte, 49.
      Nom, qualité: (M.) Perlet, Adrien.
      Profession: rentier.
      Domicile: Paris (Paris) rue Laffitte, 49
    - Mariage, notoriete, communaute de biens., 12 février 1851; MC/ET/VIII/1645
      Nom, qualité: (Mme ou Mlle) Julian, Meriam Meloe.
      Domicile: Paris (Paris) rue Geoffroy-Marie, 7.
      Nom, qualité: (M.) Leon, Manasse Polidor.
      Domicile: Paris (Paris) rue Geoffroy-Marie, 7
    - Vente, terrain, 85 f, Nanterre (Hauts-de-Seine) Porte-aux-Vaches (la)., 12 février 1851; MC/ET/VIII/1645
      Nom, qualité: (M.) Duval, Jean Jacques.
      Profession: cultivateur, Nanterre (Hauts-de-Seine).
      Domicile: Nanterre (Hauts-de-Seine).
      Nom: Société Anonyme Du Chemin-De-Fer Paris-St-Germain.
      Domicile: Paris (Paris) rue Saint-Lazare, 120
    - Vente, terrain, 100 f, Asnieres (Hauts-de-Seine) Bruyeres (les)., 12 février 1851; MC/ET/VIII/1645
      Nom, qualité: (M.) Bain, Jean Nicolas.
      Profession: cultivateur, Colombes (Hauts-de-Seine).
      Domicile: Colombes (Hauts-de-Seine).
      Nom: Société Anonyme Du Chemin-De-Fer Paris-St-Cloud.
    - Succession, notoriete., 12 février 1851; MC/ET/VIII/1645
      Nom, qualité: (Mme ou Mlle) Cordier, Anne Catherine Agnes.
      Domicile: Paris (Paris) rue Poissonniere, 29.
      Nom, qualité: (M.) Dumont, Louis Joseph.
      Domicile: Paris (Paris) rue Poissonniere, 29
    - Vente d'un terrain à Asnières par Jean-Nicolas Bain, cultivateur à Colombes, à la Société Anonyme du chemin de fer de Paris à Saint-Cloud et Versailles, dont le siège est à Paris, rue Saint-Lazare, n°120, et accepté par Emile Péreire et Charles Mallet, banquier, rue de la Chaussée-d'Antin, n°13., 12 février 1851; MC/ET/VIII/1645
      acte de vente; Colombes (Hauts-de-Seine); Saint-Lazare (rue); Bain, Jean-Nicolas; Péreire, Emile; Mallet, Charles; agriculteur; banquier
    - Procuration r.p., vente de rente etat 5%., 13 février 1851; MC/ET/VIII/1645
    - Procuration r.p., conversion d'indemnite aux ex-possesseurs d'esclaves., 14 février 1851; MC/ET/VIII/1645
      Nom, qualité: (Mme ou Mlle) Anne.
      Nom, qualité: (Mme ou Mlle) Rosella-Moras, Marguerite Rose.
      Domicile: Paris (Paris) rue Bergere, 44
    - Quittance, remboursement d'emprunt, 5500 f., 14 février 1851; MC/ET/VIII/1645
      Nom, qualité: (M.) Boucher, Jean Baptiste Etienne Martin.
      Domicile: Dole (Jura).
      Nom, qualité: (M.) Mennessier, Lucien Prosper.
      Domicile: Paris (Paris) rue du Faubourg-St-Martin, 9.
      Nom, qualité: (M.) Mennessier, Jean Nicolas Francois.
      Domicile: Paris (Paris) rue du Faubourg-St-Martin, 9
    - Mainlevee, hypotheque., 14 février 1851; MC/ET/VIII/1645
      Nom, qualité: (M.) Vocoret, Jean Francois.
      Domicile: Batignolles-Monceaux (les) (Paris) avenue de Clichy, 1.
      Nom, qualité: (M.) Stepler, Joseph.
      Profession: marchand de vin, Saint-Ouen (Seine-Saint-Denis).
      Domicile: Saint-Ouen (Seine-Saint-Denis)
    - Succession, partage., 15 février 1851; MC/ET/VIII/1645
      Intervenant 1, indirect:
      Domicile: Montmorency (95).
      Domicile: Enghien-les-Bains (95)
    - Procuration r.p., dépôt, vente de rente etat 5%, 478 f., 17 février 1851; MC/ET/VIII/1645
      Nom, qualité: (Mme ou Mlle) Waldron, Mary Anne.
      Domicile: Brighton (angleterre).
      Nom, qualité: (M.) Fould-Oppenheim.
    - Société, commerce de broderie., 17 février 1851; MC/ET/VIII/1645
      Nom, qualité: (Mme ou Mlle) Alkan, Brunette.
      Profession: commercante en broderie, Paris (Paris).
      Domicile: Paris (Paris) rue des Jeuneurs, 32.
      Relations: veuve de l'intervenant 2, associé(e) de l'intervenant 4.
      Nom, qualité: (M.) Picard, Samuel.
      Nom, qualité: (M.) Mantoux, Lazare.
      Profession: négociant (commis), Paris (Paris).
      Relations: associé(e) de l'intervenant 4.
      Nom: Société de Broderie Picard Alkan et Cie.
      Domicile: Paris (Paris) rue des Jeuneurs, 32
    - Mariage., 17 février 1851; MC/ET/VIII/1645
      Domicile: Paris (Paris) rue des Jeuneurs, 21.
      Nom, qualité: (M.) Mantoux, Joseph.
      Domicile: Paris (Paris) rue Montaigne, 16.
      Nom, qualité: (Mme ou Mlle) Picard, Rosine.
    - Transport, créance, 3161 f., 17 février 1851; MC/ET/VIII/1645
      Nom, qualité: (M.) Margueritte, Jules.
      Profession: avocat, Paris (Paris).
      Domicile: Paris (Paris) rue Saint-Honore, 372.
      Relations: créancier(e) de l'intervenant 2.
      Nom, qualité: (M.) Halinbourg, Edouard Charles.
      Domicile: Paris (Paris) rue de Trevise, 18.
      Nom, qualité: (M.) Lair, Jacques Edouard.
      Profession: marchand de papier, Paris (Paris).
      Domicile: Paris (Paris) rue des Sts-Peres, 10.
      Nom, qualité: (M.) Lair, Jean Ernest.
      Domicile: Paris (Paris) rue des Sts-Peres, 10
    - Procuration r.p., dépôt, vente de rente etat 5%, 97 f., 17 février 1851; MC/ET/VIII/1645
      Nom, qualité: (M.) Raoux, Paul Emilie.
      Profession: avocat, Saint-Etienne (Loire).
      Domicile: Saint-Etienne (Loire).
    - Mainlevee, hypotheque., 18 février 1851; MC/ET/VIII/1645
      Nom, qualité: (M.) Froix, Chevalier.
      Profession: syndic d'assurances, Paris (Paris).
      Domicile: Paris (Paris) rue Saint-Marc, 23.
      Nom, qualité: (Mme ou Mlle) Plante, Suzanne.
      Nom, qualité: (M.) Andubert.
      État civil: décédé
    - Procuration r.p., vente de rente etat 5%, 305 f., 18 février 1851; MC/ET/VIII/1645
      Nom, qualité: (M.) Chapeau-Rouge de, Ami.
      Profession: négociant, Hambourg (allemagne).
      Domicile: Hambourg (allemagne).
      Nom, qualité: (M.) Fould.
      Nom, qualité: (M.) Fould-Oppenheim
    - Procuration acte, prise de possession de succession., 19 février 1851; MC/ET/VIII/1645
      Nom, qualité: (Mme ou Mlle) Bernard, Marie Anne.
      Domicile: Quarre-les-Tombes (Yonne).
      Relations: héritier de l'intervenant 2, épouse de l'intervenant 3.
      Nom, qualité: (M.) Bernard, Jean Baptiste.
      Domicile: Montarin (Yonne).
      Nom, qualité: (M.) Collas, Nicolas.
      Profession: cultivateur, Montarin (Yonne).
      Domicile: Montarin (Yonne)
    - Donation entre vifs, ratification, acceptation, somme, 2700 f., 20 février 1851; MC/ET/VIII/1645
      Nom, qualité: (M.) Kustner, Jean Nicolas.
      Profession: sellier, Paris (Paris).
      Domicile: Paris (Paris) rue Colysee, 9.
      Nom, qualité: (personne morale) Kustner (enfants).
      Relations: enfants de l'intervenant 3.
      Nom, qualité: (M.) Kustner, Jean.
      Profession: cultivateur, Hoenheim (Bas-Rhin).
      Domicile: Hoenhem (Bas-Rhin)
    - Cahier des charges, adjudication de fonds de commerce de traiteur (2), 2250 f, Paris, montmartre (Paris) rue Aubry-le-Boucher, 32, barriere Pigale, impasse Constantine, 9., 20 février 1851; MC/ET/VIII/1645
      Nom, qualité: (M.) Boulet, Georges Nicolas.
      Profession: arbitre de commerce, Paris.
      Domicile: Paris (Paris) passage Saulnier, 16.
      Relations: liquidateur de la failllite de l'intervenant 2.
      Nom: Louvet et Cie.
      Domicile: Montmartre (Paris) impasse Constantine, 9
    - Cahier des charges, adjudication de créance, 360 f., 20 février 1851; MC/ET/VIII/1645
      Profession: arbitre de commerce, Paris (Paris).
      Relations: liquidateur de la failllite de l'intervenant 2, liquidateur de la failllite de l'intervenant 3.
      Nom, qualité: (M.) Barbancey, Theophile.
      Domicile: Paris (Paris) boulevard Bonne-Nouvelle, 36.
      Nom, qualité: (M.) Montauriol, Adolphe.
      Profession: facteur en farines, Paris (Paris).
      Domicile: Paris (Paris) rue Coquilliere, 12
    - Proces-verbal d'enchère, adjudication de créance, 360 f., 21 février 1851; MC/ET/VIII/1645
      Nom, qualité: (M.) Duval, Francois Honore.
      Domicile: Paris (Paris) rue Montholon, 35.
      Nom, qualité: (M.) Monier, Etienne Marie.
      Domicile: Paris (Paris) rue du Faubourg-St-Denis, 84
    - Succession, liquidation, partage., 22 février 1851; MC/ET/VIII/1645
    - Proces-verbal d'enchères, remise, adjudication de fonds de commerce de traiteur (2), 2250 f, Paris, montmartre (Paris) rue Aubry-le-Boucher, 32, barriere Pigale, impasse Constantine, 9., 22 février 1851; MC/ET/VIII/1645
    - Charge par Claude Narabutin, à Emile Péreire, directeur de la Société Anonyme du chemin de fer de Paris à Saint-Germain, rue Saint-Lazare, n°124, de 50 obligations au porteur du chemin de fer Paris-Saint-Germain., 25 février 1851; MC/ET/VIII/1645
      Saint-Lazare (rue); Péreire, Emile; Narabutin, Claude
    - Decharge, obligations au porteur du chemin-de-fer de Paris à saint-germain (Manche)., 25 février 1851; MC/ET/VIII/1645
      Nom, qualité: (M.) Narabutin, Claude Pierre.
      Domicile: Paris (Paris) quai de la Megisserie, 34.
      Nom: Compagnie Du Chemin-De-Fer de Paris-St-Germain.
      Domicile: Paris (Paris) rue Saint-Lazare, 124
    - Procuration r.p., dépôt, vente de rente etat 5%, 100 f., 25 février 1851; MC/ET/VIII/1645
      Nom, qualité: (M.) Druez, Auguste Florimond Charles.
      Profession: employe, Lille (Nord).
      Nom, qualité: (M.) Tattet, Frederic.
    - Bail, maison, loyer, 4800 f, Paris (Paris) impasse Saint-Denis, 4., 26 février 1851; MC/ET/VIII/1645
      Nom, qualité: (M.) Julliet, Auguste Jean.
      Nom, qualité: (M.) Noirot, Germain.
      Profession: marchand de vin, Paris (Paris).
      Domicile: Paris (Paris) impasse Saint-Denis, 4
    - Procuration rente publique, dépôt, vente de rente etat 5%, 82 f., 26 février 1851; MC/ET/VIII/1645
      Nom, qualité: (M.) Barralon, Jean.
      Profession: armurier, Latour-en-Jarrez (Loire).
      Domicile: Latour-en-Jarrez (Loire).
    - Procuration r.p., dépôt, vente de rente etat 5%, 1450 f., 27 février 1851; MC/ET/VIII/1645
      Nom, qualité: (M.) Oppenheimer, Georg Friedrich Ludwig.
      Profession: docteur-en-droit, Lubeck (allemagne).
      Domicile: Lubeck (allemagne).
      Profession: banquier, Paris.
    - Donation entre epoux., 27 février 1851; MC/ET/VIII/1645
      Nom, qualité: (Mme ou Mlle) Humbert, Marie.
      Domicile: Paris (Paris) rue de la Lune, 34.
      Nom, qualité: (M.) Dumont, Marie Louis Joseph.
      Profession: horloger, Paris (Paris).
      Domicile: Paris (Paris) rue de la Lune, 34
    - Donation entre epoux., 27 février 1851; MC/ET/VIII/1645
    - Procuration r.p., dépôt, vente de rente etat 5%, 850 f., 27 février 1851; MC/ET/VIII/1645
      Nom, qualité: (Mme ou Mlle) Fyler, Margaret.
      Domicile: Londres (angleterre).
      Nom, qualité: (M.) Fyler, Samuel.
    - Inventaire après décès d'Henri-Olivier Pasteur, fondeur en caractères, demeurant rue Saint-Jean-de-Beauvais, n°11, à la requête de Françoise-Elisabeth Frontier, sa veuve., 3 mars 1851; MC/ET/VIII/1645
      Description de l'atelier et des matrices de caractères.
      inventaire après décès; Jean-de-Beauvais (rue); Pasteur, Henri-Olivier; Frontier, Françoise-Elisabeth
    - Succession, inventaire apres décès., 3 mars 1851; MC/ET/VIII/1645
      Nom, qualité: (M.) Pasteur, Henry Olivier.
      Profession: fondeur en caracteres, Paris (Paris).
      Domicile: Paris (Paris) rue Saint-Jean-de-Beauvais, 11
    - Procuration r.p., dépôt, vente de rente etat 5%, 513 f., 3 mars 1851; MC/ET/VIII/1645
      Nom, qualité: (M.) Primault, Charles Celestin.
      Profession: employe des contributions, Melle (Deux-Sèvres).
      Domicile: Melle (Deux-Sèvres).
      Nom, qualité: (M.) Sarchi.
      Domicile: Paris (Paris) rue Rougemont, 14
    - Procuration r.p., dépôt, vente de rente etat 5%, 50 f., 3 mars 1851; MC/ET/VIII/1645
      Nom, qualité: (M.) Vallin de, Charles Augustin.
      Domicile: Niort (Deux-Sèvres).
    - Succession, notoriete., 5 mars 1851; MC/ET/VIII/1645
      Nom, qualité: (Mme ou Mlle) Lebreton, Marguerite Catherine Suzanne.
      Domicile: Bayeux (Calvados).
      Relations: veuve de l'intervenant 2, veuve de l'intervenant 3.
      Nom, qualité: (M.) Rame, Charles Francois.
      Nom, qualité: (M.) Coquet, Michel Marie.
    - Procuration r.p., dépôt, vente de rente etat 3%, 485 f., 6 mars 1851; MC/ET/VIII/1645
      Nom, qualité: (Mme ou Mlle) Rambart, Hannah.
    - Procuration acte, recouvrement de créance., 6 mars 1851; MC/ET/VIII/1645
      Nom, qualité: (M.) Des Neubourgs, Leopold.
      Domicile: Nouvelle-Orleans (etats-unis)
    - Procuration r.p., dépôt, vente de rente etat 5%, 83 f., 7 mars 1851; MC/ET/VIII/1645
      Nom, qualité: (personne morale) Galopins (freres).
      Profession: négociants, Geneve (suisse).
      Domicile: Geneve (suisse).
      Nom, qualité: (M.) Paccard.
      Domicile: Paris (Paris) rue Richer, 15.
      Nom, qualité: (M.) Dufour.
      Domicile: Paris (Paris) rue Richer, 15
    - Procuration r.p., dépôt, vente de rente etat 5%, 55 f., 7 mars 1851; MC/ET/VIII/1645
      Nom, qualité: (M.) Mouret, Jean Joseph Thomas.
      Profession: sergent, Lille (Nord).
    - Procuration r.p., dépôt, conversion d'indemnite aux ex-possesseurs d'esclaves., 8 mars 1851; MC/ET/VIII/1645
      Nom, qualité: (M.) Crosnier de La Gardelle, Ferdinand Louis.
      Nom, qualité: (M.) Bertrand Dit Cherubin, Louis Bertrand.
      Nom, qualité: (M.) Duguet, Francois Gabriel.
      Profession: gerant d'habitation, Trinite (la) (martinique (la)).
      Domicile: Trinite (la) (martinique (la)).
    - Vente, plan, terrains (2), 20 000 f, Saint-Cloud (Hauts-de-Seine) rue du Calvaire X route de Normandie., 8 mars 1851; MC/ET/VIII/1645
      Nom: Compagnie Du Chemin-De-Fer de Paris-Versailles.
      Nom, qualité: (M.) Voisin, Alexandre Adolphe.
      Domicile: Paris (Paris) boulevard Montmartre, 19.
      Nom, qualité: (M.) Clausse, Francois Jean Baptiste Amand.
    - Transport, créance, 38151 f., 8 mars 1851; MC/ET/VIII/1645
      Nom: Institut Pour L'Encouragement Du Service-Militaire.
      Domicile: Paris (Paris) boulevard des Italiens, 21.
      Nom, qualité: (M.) Carpentier, Charles Joseph Aime.
      Profession: officier superieur, Paris (Paris).
      Domicile: Paris (Paris) boulevard des Italiens, 21
    - Cession, transport de droit hypothecaire., 10 mars 1851; MC/ET/VIII/1645
      Nom, qualité: (M.) Boulet.
      Nom: Spement (freres).
      Nom: Zenard et Cie.
      Domicile: Chateau-Thierry (Aisne).
      Nom, qualité: (M.) Gosset, Jean Baptiste.
      Domicile: Paris (Paris) rue de Rambuteau, 20
    - Certificat de vie, depot., 11 mars 1851; MC/ET/VIII/1645
      Nom, qualité: (Mme ou Mlle) Percheron de Mouchy, Adelaide Jeanne Victoire.
      Domicile: Saint-Petersbourg (russie).
      Nom, qualité: (M.) Field.
      Domicile: Saint-Petersbourg (russie)
    - Quittance, acompte sur prix d'adjudication de maison, 2000 f, Belleville (Paris) impasse Beauregard, 8., 12 mars 1851; MC/ET/VIII/1645
      Nom, qualité: (Mme ou Mlle) Fournet, Therese Elisabeth Adele.
      Domicile: Vaugirard (Paris) rue du chemin-de-Fer, 94.
      Relations: veuve de l'intervenant 2, épouse de l'intervenant 3.
      Nom, qualité: (M.) Collache, Jean Pierre.
      Nom, qualité: (M.) Liez, Arsene Ambroise Joseph.
      Nom, qualité: (personne morale) Collache (hoirs).
      Nom, qualité: (M.) Spiro, Wolf.
      Domicile: Belleville (Paris) impasse Beauregard, 2
    - Procuration r.p., dépôt, vente de rente etat 5%, 52 f., 13 mars 1851; MC/ET/VIII/1645
      Nom, qualité: (M.) Trouilloux, Henri Charles.
      Profession: fileur de coton, Lille (Nord).
    - Vente, plan, terrains (Aube), 71000 f, Aulnay-aux-Planches (Marne) Marais de Saint-Gond., 15 mars 1851; MC/ET/VIII/1645
      Nom, qualité: (M.) Renard, Augustin Magloire.
      Domicile: Paris (Paris) rue de Vaugirard, 52 Bis.
      Nom, qualité: (M.) Lantage de, Alexandre.
      Domicile: Aulnay-aux-Planches (Marne)
    - Prorogation, delai de paiement de terrain, 25000 f., 15 mars 1851; MC/ET/VIII/1645
      Nom, qualité: (M.) Lantage de, Alexandre Eugene.
      Domicile: Aulnay-aux-Planches (Marne).
      Domicile: Paris (Paris) rue Vaugirard, 52 Bis
    - Quittance, adjudication de terrain, 125093 f, Epernay (Marne)., 15 mars 1851; MC/ET/VIII/1645
      Domicile: Paris (Paris) rue Vaugirard, 52 Bis.
      Nom, qualité: (M.) Desjardins, Joseph Achille.
      Domicile: Amiens (Somme).
      Nom, qualité: (M.) Pecourd-Mollet, Jean Baptiste.
      Profession: négociant (ancien), Amiens (Somme).
      Domicile: Amiens (Somme)
    - Depot de pieces, société de mines et fonderies, Cologne (allemagne)., 17 mars 1851; MC/ET/VIII/1645
      Nom, qualité: (M.) Tillioux de, Charles.
      Profession: directeur de société, Cologne (allemagne).
      Domicile: Cologne (allemagne).
      Nom: Société Des Mines et Fonderies Du Rhin
    - Quittance, remboursement d'emprunt, 6025 f., 18 mars 1851; MC/ET/VIII/1645
      Nom, qualité: (Mme ou Mlle) Gancel, Genevieve.
      Domicile: Paris (Paris) rue Sainte-Anne, 30.
      Relations: épouse de l'intervenant 2, créancier(e) de l'intervenant 3.
      Nom, qualité: (M.) Moccamb, Jean Joseph.
      Domicile: Paris (Paris) rue Sainte-Avoie, 30.
      Nom, qualité: (M.) Buron, Guillaume Louis Edouard.
      Profession: ingenieur chimiste, Paris (Paris).
      Domicile: Paris (Paris) rue Paradis-Poissonniere, 31.
      Nom, qualité: (M.) Quatresoux-Delamotte, Edme Francois.
      Domicile: Paris (Paris) rue des Francs-Bourgeois-au-Marais, 7.
      Relations: subrogé(e) de l'intervenant 3
    - Declaration, privilege de second ordre., 20 mars 1851; MC/ET/VIII/1645
      Nom, qualité: (M.) Lamboi, Joseph Henry.
      Profession: courtier de commerce, Paris (Paris).
      Domicile: Paris (Paris) rue d'Angouleme-du-Temple, 6.
      Nom, qualité: (M.) Castellino, Antoine Joseph Marie.
      Domicile: Paris (Paris) rue Notre-Dame-de-Lorette, 15
    - Procuration acte, recouvrement de créance., 22 mars 1851; MC/ET/VIII/1645
      Nom, qualité: (M.) Bouchotte, Jean Baptiste Charles.
      Profession: lieutenant (ancien), Metz (Moselle).
      Domicile: Metz (Moselle).
      Nom, qualité: (M.) Desmazures
    - Succession, liquidation, proces-verbal., 24 mars 1851; MC/ET/VIII/1645
      Nom, qualité: (Mme ou Mlle) Duchilleau, Louise Agathe.
      Domicile: Paris (Paris) place des Vosges, 5
    - Procuration r.p., dépôt, vente de rente etat 5%, 16216 f., 25 mars 1851; MC/ET/VIII/1645
      Nom, qualité: (M.) Reboul, Francois.
      Profession: capitaine.
      Domicile: Basse-Terre (la) (guadeloupe).
      Nom, qualité: (M.) Reboul, Jean Baptiste Ernest.
      Profession: docteur-en-medecine, Fort-de-France (martinique (la)).
      Domicile: Fort-de-France (martinique (la)).
      Nom, qualité: (M.) Bonnet, Louis Jonas.
      Domicile: Grenelle (Paris) rue Violet, 50
    - Ouverture de crédit, crédit, 20 000 f., 25 mars 1851; MC/ET/VIII/1645
      Nom, qualité: (M.) Hebert, Jacques.
      Profession: adjoint au maire du troisieme-arrondissement, Paris (Paris).
      Domicile: Paris (Paris) rue Notre-Dame-des-Victoires, 14.
      Relations: representant(e) de l'intervenant 3.
      Nom, qualité: (M.) Bertrand, Achille Etienne.
      Domicile: Paris (Paris) rue Neuve-des-Mathurins, 20.
      Nom: Compagnie Anonyme Des Houilleres de La Chazotte.
      Domicile: Saint-Etienne (Loire)
    - Société, commerce et fabrication de gainerie, Paris (Paris) quai de l'Horloge, 25., 25 mars 1851; MC/ET/VIII/1645
      Nom, qualité: (Mme ou Mlle) Tremelet, Anne Sophie.
      Domicile: Paris (Paris) quai de l'Horloge, 25.
      Nom, qualité: (M.) Emery, Antoine Marie.
      Profession: gainier (ouvrier), Paris (Paris).
      Domicile: Paris (Paris) place Dauphine, 8.
      Nom: Société de Gainerie Tessier (veuve) et Emery.
    - Quittance, acompte sur paiement de terrain, 125093 f sur 196000, Epernay (Marne)., 26 mars 1851; MC/ET/VIII/1645
      Nom, qualité: (M.) Pecourt-Mollet, Jean Baptiste.
    - Succession, notoriete., 27 mars 1851; MC/ET/VIII/1645
      Nom, qualité: (Mme ou Mlle) Duval, Marie Josephine.
      Domicile: Paris (Paris) quai de la Rapee, 61.
      Nom, qualité: (M.) Gondol, Jean Jacques.
      Domicile: Paris (Paris) quai de la Rapee, 61
    - Procuration r.p., dépôt, conversion d'indemnite aux ex-possesseurs d'esclaves., 29 mars 1851; MC/ET/VIII/1645
      Nom, qualité: (M.) Boudret, Joseph.
      Profession: négociant (ancien), Bordeaux (Gironde).
      Domicile: Bordeaux (Gironde).
      Nom, qualité: (M.) Miot.
      Domicile: Paris (Paris) Cite Trevise, 8 Bis
    - Procuration r.p., dépôt, conversion d'indemnite aux ex-possesseurs d'esclaves., 29 mars 1851; MC/ET/VIII/1645
      Nom, qualité: (M.) Saint-Aime, Joseph.
      Domicile: Robert (martinique (la)).
      Nom, qualité: (Mme ou Mlle) Binet Dite Chouchou, Theoliste.
      Nom, qualité: (Mme ou Mlle) Dessources, Augustine Hhardy.
      Nom, qualité: (Mme ou Mlle) Beneteau-Laprairie, Marguerite Therese.
      Relations: veuve de l'intervenant 5.
      Intervenant 5, indirect:
      Nom, qualité: (M.) Clauset-Bonneterre.
      Domicile: (martinique (la)).
      Intervenant 6, en deuxième partie:
    - Procuration r.p., dépôt, vente de rente etat 5%, 80 f., 31 mars 1851; MC/ET/VIII/1645
      Nom, qualité: (M.) Annibert, Alphonse.
      Profession: tailleur, Paris (Paris).
      Domicile: Paris (Paris) rue Pavee-Saint-Sauveur, 1.
      Profession: agent-de-change, Paris.
    - Obligation, emprunt, 15000 f., 31 mars 1851; MC/ET/VIII/1645
      Nom, qualité: (M.) Thevenin, Adrien Jean.
      Domicile: Paris (Paris) rue de la Sourdiere, 16
    - Procuration r.p., dépôt, vente de rente etat 5%, 200 f., 31 mars 1851; MC/ET/VIII/1645
      Nom, qualité: (Mme ou Mlle) Cleraut, Therese Victoire Iphigenie.
      Nom, qualité: (M.) Cornu, Pierre Louis.
      Nom, qualité: (Mme ou Mlle) Cornu, Victoire.
      Relations: épouse de l'intervenant 4.
      Nom, qualité: (M.) Cacheleux, Pierre Constant.
      Profession: cordonnier, Rouen (Seine-Maritime).
      Nom, qualité: (M.) Tattet.
    - Arrêté de compte de tutelle présenté par Étienne Ferdinand Mulnier, artiste peintre, demeurant passage Colbert, à son fils, Jean-Baptiste Ferdinand Mulnier, artiste peintre, demeurant 46, rue de Richelieu., 8 mars 1884; MC/ET/VIII/1645
      1851 (?), 20 février Approbation du-dit compte.